【裁判字號】    88,交訴,15
【裁判日期】    890114
【裁判案由】    業務過失致死
【裁判全文】
臺灣嘉義地方法院刑事判決                          八十八年度交訴字第一五號
    公  訴  人  臺灣嘉義地方法院檢察署檢察官
    被      告  甲○○
右列被告因業務過失致死案件，經檢察官提起公訴（八十八年度偵字第一二一五號）
，本院判決如左：
    主  文
甲○○從事業務之人，因業務上之過失致人於死，處有期徒刑壹年。
    事  實
一、甲○○係「宏明農藥行」負責人，以載運農藥予零售商，固係販售農藥為其附屬
    業務，為從事駕駛業務之人。於民國八十八年一月二十四日下午一時五十分許，
    駕駛車牌號碼ＲＹ─七○三○號自小貨車欲送農藥予零售商，由東往西（起訴書
    誤植為由西往東）方向行駛，途經嘉義縣番路鄉一五九甲線公路九點五Ｋ時，應
    注意車前狀況並隨時採取必要之安全措施，且依當時情形，並無不能注意之情事
    ，意疏於注意車前狀況，適有同樣在穿越道路未充分注意左右來車之行人陳林蓮
    珍由南往北穿越該道路中，甲○○發覺時，欲要煞車已然不及，故撞及陳林蓮珍
    ，致使其受有顱內出血之傷害，經送醫急救後，仍不治死亡。甲○○於肇事後即
    留在現場向處理現場警員自首而受接受裁判。
二、案經甲○○自首暨被害人陳林蓮珍之配偶乙○○訴請臺灣嘉義地方法院檢察署檢
    察官偵查起訴。
    理  由
一、訊之被告甲○○，對於右揭駕車不慎肇事等事實供承不諱，並有道路交通事故調
    查報告表一份附卷可證，而被害人陳林蓮珍確因本件車禍死亡，復據臺灣嘉義地
    方法院檢察署檢察官督同檢驗員相驗無訛，並填具相驗屍體證明書、驗斷書及勘
    驗筆錄等各一份附於相驗卷在卷可稽。至於被告於本院審理中辯稱：肇事當時伊
    去朋友那裡，不是送農藥給零售商，回來時才撞到人及伊於八十八年二月有申請
    停業云云，惟查，被告於偵查中業已供承：「（你做何工作？）答：開農藥店，
    送貨去給零售商，開「宏明農藥行」，在‧‧」等語，可見，被告上開所辯顯係
    事後諉責之詞，不足採信，而其在審理中所提嘉義市稅捐稽徵處分書亦僅能證明
    被告於八十七年九月一日起，因未依規定辦理歇業登記，遭受處罰之事實，尚難
    為被告肇事時未再營業之有利認定，均附此敘明。本件事證明確。
二、按汽車行駛時，駕駛人應注意車前狀況，並隨時採取必要之安全措施，道路交通
    安全規則第九十四條第三項定有明文。被告係合法考領有駕駛執照之人，此有上
    開調查報告表之記載可據，是其對於上開規定自應知之甚稔，乃於右揭時日駕車
    行經右開肇事路段時，未遵守上開規定，致使撞及由南往北穿越該道路之行人陳
    林蓮珍，此已據被告坦承在卷，核與上開調查報告表所載相符，顯見被告確實疏
    未注意，又肇事當時係晴天，路況亦為乾燥、無缺陷、無障礙之路面，此亦有前
    開調查報告表在卷可稽，足見被告當時亦無不能注意之情事，其竟應注意能注意
    而疏未注意肇致本件事故，自有過失甚明。本件車禍在經送鑑定及覆議結果，亦
    均為上開相同之認定，此有臺灣省嘉雲區車輛行車事故鑑定委員會鑑定意見書及
    臺灣省車輛行車事故覆議鑑定委員會覆議結論函各一份在卷足憑。至於被害人在
    穿越道路部分，前後鑑定結果不一，惟從車禍現場照片可知，肇事地點並無行人
    穿越道，而依道路交通安全規則第一百三十四條第五款規定在未設有行人穿越道
    亦非禁止穿越之路段穿越道路時，應注意左右無來車，始可小心迅速穿越之規定
    ，應以臺灣省車輛行車事故覆議鑑定委員會覆議結論較為可採，惟因不論被害人
    有無過失，被告仍難辭過失之責，併予敘明。而被害人確因本件車禍死亡，已如
    前述，並據被告供承在卷，則被告之過失犯行與被害人之死亡間，顯有相當因果
    關係，是被告過失犯行堪以認定。
三、核被告所為係犯刑法第二百七十六條第二項之業務過失致人於死罪，其於犯罪未
    發覺前向司法警察自承犯行而受裁判之事實，有警員楊允全到庭證稱屬實，應依
    刑法第六十二條前段規定減輕其刑。爰審酌被告之過失程度、犯後態度及尚未與
    被害人家屬達成和解等一切情狀，量處如主文所示之刑，以示懲儆。
據上論斷，應依刑事訴訟法第二百九十九條第一項前段，刑法第二百七十六條第二項
、第六十二條前段，罰金罰鍰提高標準條例第一條前段，判決如主文。
中    華    民    國      八十九        年      一      月    十四    日
                                        臺灣嘉義地方法院刑事第三庭
                                            法  官    蕭    道    隆
右正本證明與原本無異。
如不服本判決，應於判決送達後十日內，向本院提出上訴狀。
中    華    民    國      八十九        年      一      月    十四    日
                                            書記官    胡    祥    生
附錄法條
刑法第二百七十六條
第二百七十六條第二項
從事業務之人，因業務上之過失犯前項之罪者，處五年以下有期徒刑或拘役，得併科
三千元以下罰金。


司法院資訊處製作；財團法人民間司法改革基金會備份。
